臺灣屏東地方法院刑事判決　　　　　　 100年度易字第1204號
公　訴　人　臺灣屏東地方法院檢察署檢察官
被　　　告　方賢懿
上列被告因竊盜案件，經檢察官提起公訴（100 年度偵字第9161
號），本院判決如下：
    主  文
方賢懿犯竊盜罪，貳罪，各處有期徒刑貳月，如易科罰金，均以
新臺幣壹仟元折算壹日。應執行刑有期徒刑月，如易科罰金，
以新臺幣壹仟元折算壹日。
    事  實
一、方賢懿意圖為自己不法之所有，基於竊盜之犯意，先於民國
    100 年9 月18日19時許，在陳文俊位於屏東縣林邊鄉○○路
    50 號 之住家門前，徒手竊取陳文俊所有停放於該處未上鎖
    之捷安特廠牌白色腳踏車1 輛（價值約新臺幣（下同）
    5,000 元），得手供己騎用後，棄置於屏東縣林邊火車站前
    。復於同年月23日11時前之某時，在屏東縣林邊鄉○○路中
    南客運站後方空地，徒手竊取余鄭金濟所有未上鎖之紫色腳
    踏車1 輛（價值約200 元），得手後供己騎用，嗣為警於屏
    東縣林邊鄉○○路與中林路口之來溢園麵包店前循線查獲。
二、案經屏東縣政府警察局東港分局報告臺灣屏東地方法院檢察
    署檢察官偵查起訴。
    理  由
壹、程序部分：
一、按被告以外之人於偵查中向檢察官所為陳述，除顯有不可信
    之情況者外，得為證據，刑事訴訟法第159 條之1 第2 項定
    有明文。偵查中對被告以外之人（包括證人、鑑定人、告訴
    人、被害人及共同被告等）所為之偵查筆錄，或被告以外之
    人向檢察官所提之書面陳述，性質上均屬傳聞證據。惟現階
    段刑事訴訟法規定檢察官代表國家偵查犯罪、實施公訴，依
    法其有訊問被告、證人及鑑定人之權，證人、鑑定人且須具
    結，而實務運作時，檢察官偵查中向被告以外之人所取得之
    陳述，原則上均能遵守法律規定，不致違法取供，其可信度
    極高。本件證人蔡許寡前於偵查中向檢察官所為陳述，經依
    法具結，且無任何顯不可信之情況，依前開規定，應認有證
    據能力。
二、按被告以外之人於審判外之陳述，雖不符刑事訴訟法第159
    之1 至第159 條之4 之規定，而經當事人於審判程序同意作
    為證據，法院審酌該言詞陳述或書面陳述作成時之情況，認
    為適當者，亦得為證據。當事人、代理人或辯護人於法院調
    查證據時，知有第159 條第1 項不得為證據之情形，而未於
    言詞辯論終結前聲明異議者，視為有前項之同意。刑事訴訟
    法第159 之5 定有明文。查檢察官、被告均對於本判決所引
    用之傳聞證據，未於言詞辯論終結前聲明異議，本院審酌上
    開證據作成時之情狀，並無違法或不當等情形，且與本案相
    關之待證事實具有關聯性，認為以之作為本案之證據亦屬適
    當，爰依前揭規定，認均應有證據能力。
貳、實體事項：
一、訊據被告矢口否認有何竊盜犯行，辯稱：伊去屏東縣林邊鄉
    玩，看到腳踏車沒有鎖就拿來騎，後來都有騎去還，伊沒有
    偷竊云云。經查：證人即被害人陳文俊所有之捷安特廠牌白
    色腳踏車1 輛，於100 年9 月18日19時許，在屏東縣林邊鄉
    ○○路50號住家前失竊，及證人即被害人余鄭金濟所有之紫
    色腳踏車1 輛，於同年月23日9 時許停放於屏東縣林邊鄉○
    ○路中南客運車站後方空地，於當日11時許發現失竊，當時
    車並無上鎖等事實，業據證人陳文俊及余鄭金濟於警詢時證
    述明確（警卷第8 頁、偵卷第23頁），核與證人蔡許寡於警
    詢及偵查中證稱：伊是在屏東縣林邊鄉○○路從事鹹酥雞販
    賣工作，在100 年9 月18日19時許，伊看到被告在屏東縣林
    邊鄉○○路50號前偷取1 輛白色腳踏車，騎乘往火車站方向
    ，之後在同年月23日14時40分許，又看到被告騎乘1 輛紫色
    腳踏車，從中林路菜市○○○○路來溢園麵包店前停放等語
    （警卷第5 頁至第6 頁、偵卷第43頁至第44頁）相符，復有
    員警職務報告書、扣押筆錄、扣押物品目錄表、被害人陳文
    俊及余鄭金濟出具之贓物認領保管單各乙紙、現場照片10張
    等在卷可稽，又被告曾在偵查中坦承犯行，復於本院審理中
    翻異前詞，其前開所辯顯為事後卸責之詞，洵不足採，是本
    件事證已臻明確，被告犯行堪以認定，應依法論科。
二、核被告所為，係犯刑法第320 條第1 項之普通竊盜罪。被告
    上開犯行間，犯意各別，行為互殊，應予分論併罰。爰審酌
    被告任意竊取他人財物，法紀觀念淡薄，及以徒手行竊之犯
    罪手段、被害人失竊物品價值非鉅、被告生活狀況、智識程
    度暨其犯後否認犯行，態度非佳等一切情狀，各量處如主文
    所示之刑，並定應執行刑及諭知易科罰金之折算標準，以資
    懲儆。
據上論斷，應依刑事訴訟法第299 條第1 項前段，刑法第320 條
第1 項、第41條第1 項前段、第51條第5 款，刑法施行法第1 條
之1， 判決如主文。
本案經檢察官陳新君到庭執行職務。
中    華    民    國   100    年    11    月    24    日
                  刑事第四庭  法  官  李佳容
以上正本證明與原本無異。
如不服本判決應於收受判決後10日內向本院提出上訴書狀，並應
敘述具體理由；其未敘述上訴理由者，應於上訴期間屆滿後20日
內向本院補提理由書（均須按他造當事人之人數附繕本）「切勿
逕送上級法院」。
中    華    民    國   100    年    11    月    24    日
                              書記官  鍾思賢
附錄本案論罪科刑法條全文：
中華民國刑法第320 條
意圖為自己或第三人不法之所有，而竊取他人之動產者，為竊盜
罪，處5 年以下有期徒刑、拘役或5 百元以下罰金。
意圖為自己或第三人不法之利益，而竊佔他人之不動產者，依前
項之規定處斷。
前二項之未遂犯罰之。